sl-SI: Želirna moč: Visoki bloom; Nizki bloom; Srednji bloom; Drugo
ro-RO: Rezistență gel: Valoare bloom ridicată; Valoare bloom redusă; Valoare bloom medie; Altele
cs: Želírující síla: Vysoký rozkvět; Nízký rozkvět; Střední rozkvět; Jiné
zh-CN: 凝胶强度: 高 bloom; 低 bloom; 中等 bloom; 其他
zh-TW: 凝膠強度: 高凝結力; 低凝結力; 中凝結力; 其他
ru: Сила желатина: Сильный блеск; Слабый блеск; Средний блеск; Другой
hr-HR: Čvrstoća gela: Visoka bloom vrijednost; Niska bloom vrijednost; Srednja bloom vrijednost; Ostalo
sk-SK: Pevnosť gélu: Silný; Jemný; Stredný; Iné
bg-BG: Твърдост на желето: Силен цъфтеж; Слаб цъфтеж; Среден цъфтеж; Други
vi: Độ bền gel: Độ nở cao; Độ nở thấp; Độ nở vừa; Khác
ja: ゲルの強度: 高ブルーム; 低ブルーム; 中ブルーム; その他
it: Forza del gel: Bloom elevato; Bloom basso; Bloom medio; Altro
ko: 젤 강도: 고블룸; 저블룸; 중블룸; 기타
nl: Gelsterkte: Hoog Bloom-gehalte; Laag Bloom-gehalte; Gemiddeld Bloom-gehalte; Andere
nb: Gelstyrke: Høy blomstring; Lav blomstring; Middels blomstring; Annet
hu: Zselé erőssége: Erős virágzás; Gyenge virágzás; Közepes virágzás; Egyéb
fr: Intensité du gel: Prolifération élevée; Prolifération faible; Prolifération moyenne; Autre
es: Fuerza gelificante: Alto brillo; Bajo brillo; Brillo medio; Otros
fi: Geelin vahvuus: High bloom; Low bloom; Medium bloom; Muu
da: Gelstyrke: Høj blomstring; Lav blomstring; Middel blomstring; Andet
en: Gel strength: High bloom; Low bloom; Medium bloom; Other
pt-PT: Força do gel: Gel de bloom elevado; Gel de bloom reduzido; Gel medium bloom; Outro
pl: Wytrzymałość żelu: Wysoki rozkwit; Niski rozkwit; Średni rozkwit; Inne
lt-LT: Želatinos stiprumas: Didelis „Bloom“ skaičius; Mažas „Bloom“ skaičius; Vidutinis „Bloom“ skaičius; Kita
th: ความแข็งแรงของเจล: บลูมมาก; บลูมน้อย; บลูมปานกลาง; อื่นๆ
sv: Gelstyrka: Hög styrka; Låg styrka; Måttlig styrka; Övrigt
tr: Jel Gücü: Yüksek açılma; Düşük açılma; Orta açılma; Diğer
el: Δύναμη τζελ: Υψηλή ακτινοβολία; Χαμηλή ακτινοβολία; Μέτρια ακτινοβολία; Άλλο
de: Gelfestigkeit: Hoher Bloomwert; Niedriger Bloomwert; Mittlerer Bloomwert; Sonstiges
pt-BR: Força do gel: Alta estabilidade; Baixa estabilidade; Média estabilidade; Outro